臺灣苗栗地方法院刑事判決
111年度交易字第42號
公  訴  人  臺灣苗栗地方檢察署檢察官
被      告  邱駿宏




上列被告因公共危險案件，經檢察官提起公訴 （111年度偵字第
582號），被告於本院準備程序進行中就被訴事實為有罪之陳述
，經本院裁定進行簡式審判程序，判決如下：
    主  文
邱駿宏駕駛動力交通工具而吐氣所含酒精濃度達每公升零點二五
毫克以上，累犯，處有期徒刑捌月。
    犯罪事實及理由
一、本件犯罪事實、證據，除於證據部分補充記載「被告於本院
    準備程序及審理中之自白、臺灣高等法院被告前案紀錄表」
    外，其餘均引用檢察官起訴書之記載（如附件）。
二、按行為後法律有變更者，適用行為時之法律。但行為後之法
    律有利於行為人者，適用最有利於行為人之法律，刑法第2
    條第1項定有明文。查被告行為後，刑法第185條之3業於民
    國111年1月28日經總統以華總一義字第11100012101號令修
    正公布，於同年1月30日生效施行。比較新、舊法律結果，
    修正後規定無較有利於被告之情形，依刑法第2條第1項前段
    規定，應適用被告行為時即修正前刑法第185條之3第1項之
    規定處罰。是核被告所為，係犯修正前刑法第185條之3第1
    項第1款之公共危險罪嫌。
三、被告前因前因公共危險案件，經臺灣臺中地方法院以109年度
    交易字第381號判決判處有期徒刑7月確定，於110年2月28日執
    行完畢出監，有臺灣高等法院被告前案紀錄表在卷可稽，故
    被告於受徒刑執行完畢後5 年以內故意再犯本案有期徒刑以
    上之罪，為累犯。本院依司法院釋字第775 號解釋意旨，審
    酌被告前因犯罪而經徒刑執行完畢後，理應產生警惕作用，
    進而自我控管，不再觸犯有期徒刑以上之罪，然卻故意再犯
    與前罪犯罪型態類似、罪名相同之本案不能安全駕駛罪，依
    前揭說明，足見被告有其特別惡性，且前罪之徒刑執行無成
    效，對於刑罰之反應力顯然薄弱等一切情節，故認本案不能
    安全駕駛罪，有必要依刑法第47條第1 項規定加重其刑。
四、爰以行為人之責任為基礎，審酌被告前已有數次犯酒後駕車
    之公共危險前科紀錄，最近一次酒駕之論罪科刑（經法院判
    處有期徒刑7 月）甫於110年2 月28日執行完畢（累犯部分
    不重複評價），其又再犯本案，此有臺灣高等法院被告前案
    紀錄表可考，顯見其一再嚴重漠視法令禁制，未能確實反思
    悔悟，於飲酒後率爾騎乘電動自行車上路，且吐氣所含酒精
    濃度測試達每公升1.04毫克，足認其嚴重漠視自身及他人之
    交通安全，對用路大眾之生命、身體及財產造成危險，所為
    實屬可議，惟念及其犯後坦承犯行之態度，兼衡其再犯之動
    機、原因、酒後行車之時間、地點、使用之交通工具，與自
    承國小畢業之智識程度、家庭經濟生活狀況（詳本院卷第42
    頁）等一切情狀，量處如主文所示之刑。
據上論斷，應依刑事訴訟法第273 條之1 第1 項、第299 條第1
項前段、第310 條之2 、第454 條第2 項，刑法第2條第1項前段
、修正前第185 條之3 第1 項第1 款、第47條第1項，刑法施行
法第1 條之1 第1 項，判決如主文。
本案經檢察官邱舒虹提起公訴，檢察官彭郁清到庭執行職務。
中　　華　　民　　國　　111 　年　　3 　　月　　29　　日
                  刑事第三庭  法  官  王瀅婷
以上正本證明與原本無異。　　　　　　　　　　　　　　　　
如不服本判決應於收受判決後20日內向本院提出上訴書狀，並應
敘述具體理由。其未敘述上訴理由者，應於上訴期間屆滿後20日
內向本院補提理由書( 均須按他造當事人之人數附繕本) 「切勿
逕送上級法院」。
                              書記官  陳玉芳　　
中　　華　　民　　國　　111 　年　　3 　　月　　29　　日
附錄論罪科刑之法條全文：
修正前中華民國刑法第185條之3
駕駛動力交通工具而有下列情形之一者，處 2 年以下有期徒刑
，得併科 20 萬元以下罰金：
一、吐氣所含酒精濃度達每公升零點二五毫克或血液中酒精濃度
    達百分之零點零五以上。
二、有前款以外之其他情事足認服用酒類或其他相類之物，致不
    能安全駕駛。
三、服用毒品、麻醉藥品或其他相類之物，致不能安全駕駛。
因而致人於死者，處 3 年以上 10 年以下有期徒刑；致重傷者
，處 1 年以上 7 年以下有期徒刑。
曾犯本條或陸海空軍刑法第 54 條之罪，經有罪判決確定或經緩
起訴處分確定，於五年內再犯第 1 項之罪因而致人於死者，處
無期徒刑或 5 年以上有期徒刑；致重傷者，處 3 年以上 10 年
以下有期徒刑。

附件：
臺灣苗栗地方檢察署檢察官起訴書
                                      111年度偵字第582號
　　被　 　告　邱駿宏　男　51歲（民國00年0月00日生）
　　　　　　　　 　　　住臺中市○區○道路00巷00○0號
　　　　　　　　　 　　居苗栗縣○○鄉○○村0鄰○○街00號
　　　　　　　　　　 　國民身分證統一編號：Z000000000號
上列被告因公共危險案件，已經偵查終結，認應提起公訴，茲將
犯罪事實及證據並所犯法條分敘如下：
　　　　犯罪事實
一、邱駿宏前因公共危險案件，經臺灣臺中地方法院以109年度
    交易字第381號判決判處有期徒刑7月確定，於民國110年2月
    28日執行完畢出監。詎其猶不知悔改，於111年1月1日中午
    12時許至下午5、6時許，在其位於苗栗縣頭屋鄉之公司內飲
    用紅露酒3瓶後，於吐氣所含酒精濃度已達每公升0.25毫克以
    上之際，仍於同日晚上8時許，基於酒後駕駛動力交通工具之
    犯意，騎乘電動自行車上路，欲前往其住處附近檳榔攤購買香
    菸。嗣於同日晚上8時36分許，途經苗栗縣○○鄉○○路00號郵局
    前，因騎乘電動自行車違規逆向行駛而為警攔查，發現其身
    上散發濃厚酒味，遂對其施以吐氣酒精濃度測試，於同日晚上
    8時47分許，測得其吐氣酒精濃度值達每公升1.04毫克，而查
    獲上情。
二、案經苗栗縣警察局苗栗分局報告偵辦。
　　　　證據並所犯法條
一、上揭犯罪事實，業據被告邱駿宏於警詢及偵查中均坦承不諱
    ，並有苗栗縣警察局苗栗分局頭屋分駐所交通事件當事人酒精
    測定紀錄表、財團法人工業技術研究院呼氣酒精測試器檢定合
    格證書影本（儀器器號：A181014）及苗栗縣警察局舉發違反
    道路交通管理事件通知單各1份在卷足憑，足認被告自白與事
    實相符，其犯嫌應堪認定。
二、核被告所為，係犯刑法第185條之3第1項第1款之公共危險罪
    嫌。又被告曾受如犯罪事實欄所示之有期徒刑執行完畢，有
    刑案資料查註紀錄表1份在卷可稽，其於執行完畢後5年以內
    故意再犯本案有期徒刑以上之罪，為累犯，請參照大法官會
    議釋字第775號解釋意旨，審酌是否依刑法第47條第1項規定
    加重其刑 。
三、依刑事訴訟法第251條第1項提起公訴。
　　此　　致
臺灣苗栗地方法院
中　　華　　民　　國　 111　　年　　1 　　月　  15　　日
　　　　　　　　　　　　　　　檢察官  邱舒虹
本件證明與原本無異
中　　華　　民　　國　 111　　年　　1 　　月　　26　　日
                              書記官  歐維清